【裁判字號】    97,易,3107
【裁判日期】    970827
【裁判案由】    竊盜
【裁判全文】
臺灣臺中地方法院刑事判決              97年度易字第3107號
公  訴  人  臺灣臺中地方法院檢察署檢察官
被      告  乙○○
上列被告因竊盜案件，經檢察官提起公訴（97年度偵字第16163
號），本院判決如下：
    主    文
乙○○犯攜帶兇器竊盜罪，累犯，處有期徒刑捌月。扣案鐵槌壹
支、十字型螺絲起子壹支及一字型螺絲起子貳支，均沒收
    犯罪事實及理由
一、乙○○前因違反違毒品危害防制條例案件，經臺灣屏東地方
    法院以94年度簡字第119號判處有期徒刑5月確定；又因竊盜
    案件，經臺灣高等法院高雄分院以94年度上易字第157號判
    處有期徒刑2年確定；復因侵占案件，經臺灣屏東地方法院
    以94年度簡字第467號判處拘役50日確定，上開3案接續執行
    ，於96年6月4日縮刑期滿執行完畢。詎其不知悔悟，竟意圖
    為自己不法之所有，於97年7月7日中午12時許，攜帶其所有
    客觀上足供兇器使用之鐵槌1支、十字型螺絲起子1支及一字
    型螺絲起子2支，在臺中縣潭子鄉嘉仁村敬業新城4之4號5樓
    內，持上述鐵槌等物竊取國防部聯勤儲備中心所有而由甲○
    ○職掌保管之白鐵廚具1組。得手後，欲搬運廚具離去之際
    ，為巡邏警員當場逮捕，始獲上情。
二、本案檢察官、被告乙○○並未就卷內證據資料之證據能力有
    所爭執，且迄於言詞辯論終結前，均未主張有刑事訴訟法第
    159條第1項不得為證據之情形，是應認已同意卷內證據均得
    作為證據，且經本院審酌後，認無不適當之情形，應認本案
    調查之卷內證據均有證據能力，合先敘明。
三、前揭犯罪事實，業據被告乙○○坦承不諱，核與證人即告訴
    人甲○○指訴情節相符，並有扣押物品目錄表、贓物認領頜
    管單各1紙及照片11張在卷可參，復有鐵槌1支、十字型螺絲
    起子1支及一字型螺絲起子2支扣案足佐，被告之自白堪認與
    事實相符，事證明確，被告犯行，堪以認定。
四、按所謂兇器，其種類並無限制，凡客觀上對於人之生命、身
    體、安全構成威脅，具有危險性之兇器均屬之，且祇須行竊
    時攜帶此種具有危險性之兇器為已足，並不以攜帶之初有行
    兇之意圖為必要（最高法院79年台上字第5253號判例參照）
    ，查被告就所攜持以行竊之鐵槌、螺絲起子係金屬材質，質
    地甚堅，均足對人之生命、身體、安全構成威脅，堪認客觀
    上具危險性。核被告所為，均係犯刑法第321條第1項第3款
    之竊盜罪。被告有前揭刑案執行完畢之情形，此有台灣台中
    地方法院檢察署刑案資料查註紀錄表、台灣高等法院被告全
    國前案紀錄表各1份在卷可按，其受有期徒刑之執行完畢後
    ，5年內故意再犯本案有期徒刑以上之罪，為累犯，應依刑
    法第47條第1項規定加重其刑。爰審酌被告素行不佳，有多
    次竊盜之前案紀錄，此有台灣高等法院被告全國前案紀錄表
    1份在卷可稽，迭次再犯，所竊取之物價值非鉅，業由被害
    人領回，犯後坦承犯行等一切情狀，量處如主文所示之刑。
    扣案鐵槌1支、十字型螺絲起子1支及一字型螺絲起子2支，
    為被告所有，供犯罪所用之物，此業據被告於本院審理中供
    述明確，爰依法宣告沒收之。
據上論斷，應依刑事訴訟法第二百九十九條第一項前段，刑法第
第三百二十一條第一項第三款、第四十七條第一項、第三十八條
第一項第二款，判決如主文。
中    華    民    國    97    年    8     月    27  日
                  臺灣臺中地方法院刑事第二庭
                            法  官  郭書豪
以上正本證明與原本無異。
如不服本判決，應於收受送達後10日內向本院提出上訴書狀（應
敘述具體理由並附繕本）。
上訴書如未敘述理由，應於上訴期間屆滿後20日內補提理由書於
本院。
中    華    民    國    97    年    8     月    27  日
                            書記官  陳美虹
所犯法條：
中華民國刑法第321條第1項第3款
犯竊盜罪而有左列情形之一者，處六月以上、五年以下有期徒刑
：
一、於夜間侵入住宅或有人居住之建築物、船艦或隱匿其內而犯
    之者。
二、毀越門扇、牆垣或其他安全設備而犯之者。
三、攜帶兇器而犯之者。
四、結夥三人以上而犯之者。
五、乘火災、水災或其他災害之際而犯之者。
六、在車站或埠頭而犯之者。


司法院資訊處製作；財團法人民間司法改革基金會備份。
